

DAVID TRAVEZAÑO

TÉCNICO ELECTRÓNICO / DEVELOPER BACKEND



Davidu.0622@gmail.com



925149064 - 933808695



https://david110690.github.io/Portafolio



https://github.com/David110690



PRESENTACIÓN

Profesional electrónico con 6 años de experiencia en el área de mantenimiento, reparación y soporte de equipos electrónicos e informáticos. Soy responsable y comprometido en cada labor encomendada. Poseo una comunicación a todo nivel, las cuales me permiten trabajar en equipo y adaptarme fácilmente en diversos contextos laborales, siempre dispuesto a desarrollar mi mayor potencial y asumir nuevos retos.

Asimismo, cuento con habilidades para la programación, análisis de datos, capacidad de identificar problemas, generar soluciones y hacer de ellas oportunidades. Enfocado en la automatización de procesos a través de herramientas informáticas y electrónicas.



CONOCIMIENTOS

HTML5	
CSS3	
JAVASCRIPT	
PYTHON	
MYSQL	
РНР	
NODEJS	
EXPRESS	
DJANGO	
ANGULAR	
MONGODB	
POSTGRESQL	



EXPERIENCIA



DEVELOPER WEB (FREELANCE)

 Diseño, desarrollo y despliegue de página Web Empresarial

CORPORACIÓN HB / OCT 2019 – PRESENTE

- Adquisición y configuración de Hosting y Dominio
- Diseño de modelo de negocio
- Instalación de gestor de contenidos (CMS)
 Wordpress
- Modificación e instalación de plantillas
- Instalación y configuración de plugins
- Instalación de certificados SSL
- Integración con métodos de pago
- Monitoreo técnico de la plataforma

MACROSOLUTION SAC – LEXMARK

JUL 2017 – JUN 2019

TÉCNICO ELECTRÓNICO

- Encargado de administrar y gestionar parque de impresoras.
- Brindar soporte a usuarios.
- Supervisar el cumplimiento del plan de mantenimiento preventivo y correctivo.
- Reparación de impresoras en sus diferentes modelos.

911 LISTO SAC / MAR 2017 – JUN 2017

TÉCNICO ELECTRÓNICO

Encargado de realizar mantenimiento preventivo y correctivo de Centrales de alarma, alarma contra incendio, intercomunicadores residenciales, sistemas de bombeo de agua y contra incendio, sistemas de mando y control (variadores y PLC).



CAPACITACIONES

BACKEND DEVELOPER (PYTHON) **IDAT, 2019**

DIPLOMADO EN AUTOMATIZACIÓN Y CONTROL DE PROCESOS INDUSTRIALES UTP, 2013

ESPECIALISTA EN HARDWARE Y SOFTWARE DE PC UNIMASTER, 2007



EDUCACIÓN

INGENIERÍA ELECTRÓNICA / 2018 – PRESENTE UNIVERSIDAD TECNOLÓGICA DEL PERÚ

TÉCNICO EN ELECTRÓNICA / 2008 – 2012 IDAT



HABILIDADES BLANDAS

COMPROMISO

INICIATIVA

ANÁLISIS

AUTODIDACTA

PROACTIVIDAD

O CORPORACIÓN LMG SAC / OCT 2015 – FEB 2017

TÉCNICO ELECTRICISTA

- Encargado de realizar trabajos de instalaciones eléctricas
- Lectura de planos
- Instalación y mantenimiento de bombas de agua y tableros de distribución

CODPESA / FEB 2015 – SET 2015

TÉCNICO ELECTRÓNICO

- Encargado de realizar trabajos de reparación,
- Configuración y capacitación de máquinas
- codificadoras de la marca IMAGE y sus diversos modelos.
- Mantenimiento preventivo y correctivo
- Reparación de tarjetas, PCs y software
- Reparación en taller, así como la asistencia a diversas empresas reconocidas tales como TIGRE, INTRADEVCO, NICOL, 3M, FAMESA, YOBE

O SOCIEDAD HAPPYLAND PERÚ S.A

SET 2013 - DIC 2014

TÉCNICO ELECTRÓNICO

- Reparación y mantenimiento de juegos Electrónicos y Mecánicos
- Mantenimiento preventivo y correctivo. Reparación de tarjetas, PCs y software. Tableros de mando y control Variadores y PLC
- Configuración de sensores Instalación de motores